# 持有待售资产超过一年未完成出售

提问人：cpa2017lw 时间：2022-03-07 20:59:33
求助陈版
A公司持有B公司股权，无重大影响，作为其他非流动金融资产核算， 2020 年 6 月A公司与B公司大股东签署了股权回购协议，且已按协议约定收取了部分回购款（约55%），剩余回购款按约定将在一年内收取完毕， 2020 年末A公司账面按可收回金额将B公司股权转为持有待售资产核算，收到的回购款作为负债核算，但由于回购方资金困难， 2021 年仅收回10%，剩余回购款的收回时间具有不确定，请问在 2021 年末该项持有待售资产如何处理：
（ 1 ）继续在持有待售资产核算，理由是虽然出售一年内未完成，但双方为非关联方，且回款方也在积极履行协议支付回购款，因此可以放松一年期限。
（ 2 ）按照划分为持有待售类别前的账面价值和可收回金额之间孰低的金额，转为其他非流动金融资产核算，理由是剩余回购款收回时间不确定，不再满足可立即出售的条件，不再划分为持有待售资产，因此从持有待售资产中移除（注：该期间划分为持有待售资产和假设未划分为持有待售资产对公司损益无影响）。
请问上述哪种处理方式更好，或还有什么其他的处理方式？

回答人：chenyiwei
应采用方案（ 1 ）。另外，此类资产虽然列报为持有待售资产，但其计量仍遵循金融工具准则规定。